【裁判字號】    89,訴,729
【裁判日期】    891219
【裁判案由】    毒品危害防制條例
【裁判全文】
臺灣臺南地方法院刑事判決              八十九年度訴字第七二九號
    公  訴  人  臺灣臺南地方法院檢察署檢察官
    被      告  丙○○
    指定辯護人  本院公設辯護人  甲○○
右列被告因毒品危害防制條例案件，經檢察官提起公訴 (八十九年度偵字第二八０八
三號) ，本院判決如左：
    主  文
丙○○連續幫助施用第二級毒品，處有期徒刑壹年。
    事  實
一、丙○○因乙○○欲向一陳姓綽號「阿明」之人購買第二級毒品安非他命施用，因
    「阿明」不願賣與乙○○，丙○○竟基於幫助乙○○施用安非他命之犯意，並基
    於概括之犯意，受乙○○之託，代為向「阿明」購買安非他命交與乙○○施用，
    自八十九年三月間起，共代為購買四次，均在台南市○○路與大成路口交與乙○
    ○，每次代為購買新台幣（下同）五百元至一千元不等，最後一次係在八十九年
    五月十二日晚上六時許，嗣至八十九年五月十五日晚上十時四十分許為警在台南
    市○○路與健康路口查獲乙○○吸食安非他命，再由乙○○打電話約丙○○出來
    時，將丙○○查獲。
二、案經台南市警察局第二分局報告台灣台南地方法院檢察署檢察官偵查起訴。
    理  由
一、右開事實，訊據被告丙○○，供承不諱，核與證人乙○○於本院審理中供述之情
    節相符，被告犯行堪以認定。
二、核安非他命係毒品危害防制條例第二條第二項第二款所稱之第二級毒品，核被告
    所為，係犯該條例第十條第二項之施用第二級毒品罪之幫助犯。其持有安非他命
    之低度行為吸收於幫助施用之高度行為，不另論罪。被告先後多次犯行，時間緊
    接，犯罪構成要件相同，顯係基於概括犯意為之，為連續犯，依法以一罪論並加
    重其刑。公訴意旨認被告係犯該條例第四條第二項之販賣第二級毒品罪，係以乙
    ○○於警訊時之供述為論據，惟被告於警、偵訊及本院審理中均矢口否認有販賣
    安非他命予乙○○之犯行，辯稱：伊未曾販賣安非他命予乙○○，伊與乙○○是
    朋友關係，伊幫她向綽號「阿明」，買過四次安非他命，均是乙○○先拿錢給伊
    ，伊再向「阿明」購買安非他命，「阿明」年約四十多歲，約一七三公分，壯壯
    的留平頭等語，所辯並經乙○○於本院審理中證述屬實。雖乙○○於警局初訊供
    稱：我曾向丙○○購買約四次安非他命云云，惟其旋即繼續供稱：我向丙○○詢
    問，看他有無辦法幫我調安非他命等情（見警訊卷乙○○訊問筆錄），堪認被告
    所辯非虛。再查本件於被告之住處或身上並未扣案大量安非他命、夾鏈袋、帳冊
    及電子秤等販賣工具可資佐證，自難僅憑證人乙○○於警局初訊有瑕疵之供詞，
    遽認被告有販賣安非他命犯行，起訴法條宜予變更如上。爰審酌被告犯罪之一切
    情狀，量處如主文所示之刑。
據上論斷，應依刑事訴訟法第二百九十九條第一項前段、第三百條、毒品危害妨制條
例第十條第二項、刑法第十一條前段、第五十六條、第三十條第一項，判決如主文。
本案經檢察官王百玄到庭執行職務。
中    華    民    國     八十九      年     十二    月       十九       日
                           臺灣臺南地方法院刑事第四庭
                                       法      官   蘇  孫  波
右正本證明與原本無異。
如不服本判決應於送達後十日內向本院提出上訴狀。
                                       書  記  官   羅  宗  賢
中    華    民    國     八十九      年     十二    月       廿七日


司法院資訊處製作；財團法人民間司法改革基金會備份。
